臺灣臺北地方法院刑事判決　　　　　　　　　　　　　九十一年度易字第八八六號
　　公　訴　人　臺灣臺北地方法院檢察署檢察官
　　被　　　告　甲○○
右列被告因傷害案件，經檢察官提起公訴（九十一年度偵字第四八五六號），本院判
決如左：
    主    文
甲○○傷害人之身體，累犯，處有期徒刑伍月。如易科罰金，以參佰元折算壹日。
    事    實
一、甲○○前因傷害案件，經臺灣板橋地方法院判處有期徒刑三月確定，於民國八十
    九年五月十七日易科罰金執行完畢。甲○○猶不知悔改，於九十一年三月八日下
    午四時許，在臺北市○○街○段八十一號七樓之四門前，因追討失竊愛犬細故與
    丙○發生爭執，竟基於傷害他人身體之犯意，以徒手之方式動手毆打丙○，致丙
    ○受有右頭頂部挫傷及擦傷等傷害。
二、案經丙○訴由臺灣臺北地方法院檢察署檢察官偵查起訴。
    理    由
一、訊據被告甲○○矢口否認有何右揭傷害犯行，辯稱：「我當時因為發現我的狗在
    被害人丙○他家，我想強行進入被害人家中，但是無法進入，我們就在他家門口
    發生拉扯。我並沒有動手毆打被害人的頭。」云云。經查：右揭事實業據被害人
    於偵查及本院審理時到庭指訴：「當時被告要衝進來我的屋子，我不讓他進來，
    他就往我頭上打一拳，我抱著他把他推往門外，二人扭在一起，這時警察才上來
    叫我們住手，我們才住手。」等情綦詳，參以證人乙○○即前往現場處理之員警
    於偵查及本院調查時到庭證述：「當天我跟一位替代役男萬俊良一起巡邏，因為
    被告早上有到派出所報案說他有一隻狗被被害人偷走，下午就說他的狗在被害人
    的住處發現，就通報我們前往處理，我們二人到達現場，看到他們二人在樓下爭
    吵，那時二人都沒有受傷，後來我們就先去巡邏。之後我們又接到通報說開封街
    二段八十一號七樓有糾紛，我們就再趕到現場，到了現場我看到被告與被害人二
    人互相勒住脖子，被害人頭上有受傷。」（參見九十一年五月十四日偵查訊問筆
    錄及本院九十一年十月二十三日訊問筆錄）等語，是足認被告確有與被害人發生
    爭執，且被害人於此爭執過程中亦受有頭部之傷害。況衡情被告處此非平和情緒
    中，出手毆打被害人實難謂無可能。另觀諸被害人前開所受傷害部位係右頭頂部
    挫傷及擦傷，此有臺北市立中興醫院甲種診斷證明書一紙在卷可按，益徵被害人
    指訴有遭被告毆打頭部等事實，非屬虛妄，是被告前揭所辯，顯係事後卸責之詞
    ，委無足採。本件事證已臻明確，被告右揭傷害犯行洵堪認定。
二、核被告甲○○所為，係犯刑法第二百七十七條第一項之傷害罪。另被告曾犯有如
    事實欄所述之傷害案件，經臺灣板橋地方法院判處有期徒刑三月確定，並於八十
    九年五月十七日易科罰金執行完畢，有臺灣高等法院被告全國前案紀錄表及臺灣
    高等法院檢察署刑案資料紀錄簡覆表各一份在卷可證，其於五年之內，再犯本件
    有期徒刑以上之罪，係屬累犯，應依刑法第四十七條之規定加重其刑。爰審酌被
    告之犯罪動機、目的、手段、品行，及因追討失竊愛犬細故即動手毆打被害人，
    致被害人受有傷害，且案發後仍未與被害人達成和解，並獲得其原諒，及犯罪後
    尚飾詞狡辯，不知悔改等一切情狀，量處如主文所示之刑，並諭知易科罰金之折
    算標準。
三、至移送併案審理部分（臺灣臺北地方法院檢察署九十一年度偵字第一七八一一號
    ）之犯罪事實與本案起訴部分之犯罪事實完全相同，係單純一罪關係，本院自得
    併為審理，附此敘明。
據上論斷，應依刑事訴訟法第二百九十九條第一項前段，刑法第二百七十七條第一項
、第四十七條、第四十一條第一項前段，罰金罰鍰提高標準條例第一條前段、第二條
，判決如主文。
本案經檢察官陳錫柱到庭執行職務。
中      華      民      國      九十一    年      十一    月    十五    日
                                  臺灣臺北地方法院刑事第七庭
                                      法  官  蔡正雄
右正本證明與原本無異。
如不服本判決，應於判決送達後十日內向本院提出上訴狀(應抄附繕本)。告訴人
或被害人如對於本判決不服者，應具備理由請求檢察官上訴，其上訴期間之計算
係以檢察官收受判決正本之日期為準。
                                      書記官  黃秀琴
中      華      民      國      九十一    年      十一    月    十九    日
附錄本案論罪科刑法條全文：
刑法第二百七十七條：
一傷害人之身體或健康者，處三年以下有期徒刑、拘役或一千元以下罰金。
二犯前項之罪、因而致人於死者，處無期徒刑或七年以上有期徒刑，致重傷者，處三
　年以上十年以下有期徒刑。
